Juan carlos Lezcano

Bachillerato en administración (secundario)



Datos personales

Nombre Juan carlos Lezcano

Correo electrónico juanclezcano77@gmail.com

Teléfono +54 3794226029

Dirección Rio negro 1356 3400 Corrientes capital

Fecha de nacimiento 15 de mayo de 1977

Lugar de nacimiento Corrientes

LinkedIn

linkedin.com/in/juan-carloslezcano-3b3033255

Aptitudes

Resolución de problemas, trabajó en equipó, capacidad de análisis, habilidades sociales, ventas, comunicación, atención al cliente, dinámico, responsable, respetuoso

Perfil

Soy una persona proactivo, organizada, responsable y adaptable con buenas relaciones interpersonales, me considero positivo que busca incentivar a los demás, con gran desempeño en trabajos solitarios y en equipo. Disfruto mucho aprender cosas nuevas, mi objetivo es un puesto desafiante y dinámico para poder compartir mi experiencia ya su vez sumar nuevos conocimientos.

Formación

mar 1996 - dic 1999

Secundaria

353 felix gomez, Corrientes capital Titulo bachillerato en administración

Experiencia

ene 2021 - oct 2022

Repositor

Dorinka, Corrientes

Reposición de todas la variedad de leche larga vida, leches infantil, variedad de dulce de leche y mermelada, chocolatinas, manteca, cremas de leche, preparación de punteras, inventarios, control de stock, colocación de banderas, Reposición de la serenisima sachet, quesos untables, Reposición de postres Danone, yogures, alimentos congelados, hamburguesa, patitas, verduras congeladas y variedad de helados, quesos cremosos, saldos, duros, dulces, fiambres y salchichas.
Limpieza de cámaras, control de precio, cambios de los mismos, descarga de camiones, aperturas, (control de fecha de vencimiento.

sep 2007 - dic 2020

Repositor

Walmart, Corrientes capital

Reposición de todas la variedad de leche larga vida, leches infantil, variedad de dulce de leche y mermelada, chocolatinas, manteca, cremas de leche, preparación de punteras, inventarios, control de stock, colocación de banderas, Reposición de la serenisima sachet, quesos untables, Reposición de postres Danone, yogures, alimentos congelados, hamburguesa, patitas, verduras congeladas y variedad de helados, quesos cremosos, saldos, duros, dulces, fiambres y salchichas.
Limpieza de cámaras, control de precio, cambios de los mismos, descarga de camiones, aperturas, (control de fecha de vencimiento.

feb 2004 - jul 2007

Repositor

Supermercado sol, Corrientes

Reposición de mercaderías Reparto de mercadería Limpieza de la tienda Descarga y orden del deposito Atención al público.

ene 2003 - ene 2004

Repositor

Supermax, Corrientes Repositor de gondolas Chasinados

nov 1999 - ago 2000

Repositor

Molinos río de la plata, Corrientes Reposición de almacén, secos Frescos, frios Control de precios control de exhibición Viajaba hasta el chaco ,hiper libertad

Sección personalizada

Habilidades: higiene y manipulación de alimentos
Uso intermedio de computadora
Elaboración de alimentos
Trabajo en equipó
Comunicación
Compromiso
Responsabilidad
Dinámico